最　高　行　政　法　院　判　決
　　　　　　　　　　　　　　　　　　 94年度判字第02031號
上　訴　人　泰威科技股份有限公司
代　表　人　甲○○
訴訟代理人　徐廷榕會計師
被 上訴 人　財政部臺北市國稅局
代　表　人　乙○○
上列當事人間因營業稅事件，上訴人對於中華民國93年6月8日臺
北高等行政法院92年度訴更一字第138號判決，提起上訴，本院
判決如下：
　　主  文
上訴駁回。
上訴審訴訟費用由上訴人負擔。
　　理  由
一、上訴人於原審起訴主張：上訴人於民國89年1月間銷售貨物
    ，銷售額計新台幣（下同）41,571,429元（未含稅），營業
    稅額2,078,571元，已依法開立字軌號碼：YZ00000000號三
    聯式統一發票，惟逾規定期限30日未申報銷售額或統一發票
    明細表，亦未按應納稅額繳納營業稅，經臺北市稅捐稽徵處
    審理違章成立，除核定補徵營業稅2,078,571元外，並按其
    所漏營業稅額處2倍罰鍰計4,157,100元。惟按營業人之總機
    構與其它固定營業場所所營事業與負責人完全相同，實質上
    是同一納稅主體，故上訴人主張以同一納稅主體主張扣抵分
    公司之累積留抵稅額，揆諸財政部90年11月22台財稅字笫09
    00455246號函釋意旨，並無不合。查上訴人設籍於臺北市○
    ○○路○段508號24樓，並於新竹科學工業園區設有分公司。
    該分公司截至88年12月底尚有累積營業稅留抵稅額1,367,33
    4元可供扣抵，故本件核定稅額應為711,237元。又委任公司
　　於88年底至89年初，受大環境之影響，致廠房被拍賣，而無
    法繼續經營，似已形成解散或註銷之狀態，亦應有行為時營
    業稅法施行細則第40條之規定之準用。請求撤銷訴願決定及
    原判決等語。
二、被上訴人則以：查上訴人科學園區總公司並非依營業稅法第
    38條第2項規定申請由總機構合併申報銷售額及應納或溢付
    營業稅額之營業人，故與上訴人乃屬不同之營業稅納稅主體
    ，上訴人分公司之營業稅累積留抵稅額，並非上訴人所有，
    是以上訴人漏稅額之計算，並無財政部89年10月19日台財稅
    第0890457254號函之適用。又營業稅法施行細則第40條規定
    亦僅限於營業人其所有其他固定營業場所於辦理「註銷登記
    」時，該固定營業場所溢付之營業稅，始有得由總機構留抵
    其應納稅額之適用。惟此與本案上訴人漏稅額之計算，應否
    扣除其分公司之累積留抵稅額係屬二事等語，資為答辯。
三、原審斟酌全辯論意旨及調查證據結果，以：依營業稅法第28
    條及第38條第1項規定，營業人之總機構及其他固定營業場
    所，應於開始營業前，分別向主管稽徵機關申請營業登記及
    分別向主管稽徵機關申報銷售額、應納或溢付營業稅額。故
    營業人之總機構與其他固定營業場所係屬不同獨立之營業稅
    納稅主體。據此，營業人之總機構及其他固定營業場所，其
    營業稅之報繳以分別申報為原則。而同法第38條第2項規定
    ，營業人就其總機構及其所屬其他固定營業場所銷售之貨物
    或勞務，須申經財政部核准後，始得合併申報銷售額、應納
    或溢付稅額。本件上訴人於言詞辯論時自承並未依營業稅法
    第38條第2項規定申請合併申報。其與所屬新竹科學園區分
    公司屬各別之營業稅納稅主體，既未經財政部核准由上訴人
    合併申報銷售額、應納或溢付營業稅額，於上訴人因違反營
    業稅法有關規定構成違章，在計算漏稅額時，並不得扣除該
    分公司之累積留抵稅額，即無財政部89年10月19日台財稅第
    0890457254號函釋之適用。次財政部90年11月22日台財稅字
    第0900455246號函釋係同意核實退還相當於申請擔保滯欠印
    花本稅及罰鍰之金額，並留作滯欠稅捐及罰鍰之擔保，與本
    件上訴人之分公司有累積營業稅留抵稅額，於上訴人未依限
    申報營業稅受處罰時，應否先扣抵分公司累積營業稅留抵稅
    額不同。又按營業稅法施行細則第40條之規定，僅限於營業
    人之其他固定營業場所於辦理「註銷登記」時，該固定營業
    場所溢付之營業稅，始有得由總機構留抵其應納稅額之適用
    ，上訴人分公司既於91年2月始於註銷登記，應無上開規定
    之適用。則其與本件漏稅額之計算，應否扣除其分公司之累
    積留抵稅額係屬二事。再本件係上訴人之分公司有累積營業
    稅留抵稅額，於上訴人未依限申報營業稅受處罰時，應否先
    扣抵分公司累積營業稅留抵稅額問題，並非稅捐債務可否及
    如何抵繳、抵銷之問題，上訴人所主張稅捐稽徵法施行細則
    第8條、民法關於抵銷之規定及營業稅改為國稅各節，並不
    能為有利於上訴人之認定。從而維持訴願決定與原處分，駁
    回上訴人之訴，俱無不合。
四、上訴論旨復執前詞，稱本件上訴人總機構與分公司負責人相
    同，實質上為同一納稅主體，以同一納稅主體扣抵分公司之
    累積留抵稅額，自合乎公平。再依據財政部90年11月22日台
    財字第0900455246號函意旨同意以累積營業稅留抵稅額扣抵
    印花稅及罰鍰之精神，上訴人於本件自應適用；另上訴人88
    、89年間受大環境影響，導致廠房被拍賣，似以形成解散或
    註銷之狀態，而應有營業稅法施行細則第40條規定之適用等
    語，指摘原判決違背法令云云。
五、本院查：依營業稅法第28條及第38條第1項規定，營業人之
    總機構及其他固定營業場所，應於開始營業前，分別向主管
    稽徵機關申請營業登記及分別向主管稽徵機關申報銷售額、
    應納或溢付營業稅額。故營業人之總機構與其他固定營業場
    所係屬不同獨立之營業稅納稅主體。據此，營業人之總機構
    及其他固定營業場所，其營業稅之報繳以分別申報為原則。
    而同法第38條第2項規定，營業人就其總機構及其所屬其他
    固定營業場所銷售之貨物或勞務，須申經財政部核准後，始
    得合併申報銷售額、應納或溢付稅額。本件上訴人既未依營
    業稅法第38條第2項規定申請並經財政部核准得合併申報。
    於上訴人因違反營業稅法有關規定構成違章，在計算漏稅額
    時，自不得扣除該分公司之累積留抵稅額；另本件上訴人之
    分公司固有累積營業稅留抵稅額，惟上訴人乃係未依限申報
    營業稅受處罰，所涉為得否先扣抵分公司累積營業稅留抵稅
    額問題，核與財政部90年11月22日台財稅字第0900455246號
    函釋係同意核實退還相當於申請擔保滯欠印花本稅及罰鍰之
    金額，並留作滯欠稅捐及罰鍰之擔保，無涉及分公司有無累
    積留抵稅額得以扣除之疑問，自難援引該釋示為適用；再按
    營業稅法施行細則第40條之規定，僅限於營業人之其他固定
    營業場所於辦理「註銷登記」時，該固定營業場所溢付之營
    業稅，始有得由總機構留抵其應納稅額之適用，而上訴人僅
    屬經營不善廠房遭拍賣，而未辦理註銷登記，且上訴人分公
    司亦迄91年2月始於註銷登記，應無上開規定之適用。從而
    原判決維持訴願決定與原處分，駁回上訴人之訴，核無違誤
    。上訴論旨，仍執前詞，指摘原判決違誤，求予廢棄，難認
    有理由，應予駁回。
據上論結，本件上訴為無理由，爰依行政訴訟法第255條第1項、
第98條第3項前段，判決如主文。
中　　華　　民　　國　　94　　年　　12　　月　　29　　日
                  第三庭審判長法  官　徐　樹　海
                              法  官  蔡  進  田
                              法  官　黃　合　文
                              法  官　林　茂　權
                              法  官　鄭　小　康
以  上  正  本  證  明  與  原  本  無  異
中　　華　　民　　國　　94　　年　　12　　月　　29　　日
　　　　　　　　　　　　　　　書記官　郭　育　玎
